【裁判字號】    97,簡上,1116
【裁判日期】    971230
【裁判案由】    傷害等
【裁判全文】
臺灣高雄地方法院刑事判決            97年度簡上字第1116號
上  訴  人
即  被  告  甲○○
上列上訴人因傷害等案件，不服臺灣高雄地方法院高雄簡易庭97
年度審簡字第2480號中華民國97年10月31日第一審判決（臺灣高
雄地方法院檢察署檢察官聲請簡易處刑案號96年度偵字第35388
號），提起上訴，本院管轄之第二審合議庭判決如下：
    主  文
上訴駁回。
    事  實
一、甲○○於民國96年10月23日17時40分許，駕駛車牌Y7—196
    號營小客車，在高雄市前金區○○○路與武強街口處，與蔡
    佳瑾所駕駛之復康無障礙巴士會車時，蔡佳瑾乃倒車欲讓甲
    ○○駕車先行，然甲○○突駕駛該車衝撞蔡佳瑾所駕駛之巴
    士，蔡佳瑾見狀遂緊急煞車，讓車內之乘客王坤明先行下車
    後，再行走至甲○○之車前處理論，詎甲○○遂基於傷害及
    恐嚇之犯意，駕駛該車衝撞蔡佳瑾，並向蔡佳瑾恐嚇稱：「
    撞死妳我也不怕，瘋女人」等語（公然侮辱部分未據告訴）
    ，以此加害生命之事恐嚇蔡佳瑾，使蔡佳瑾心生畏懼，致生
    危害於安全，並造成蔡佳瑾受有左膝瘀挫傷、腫痛之傷害。
二、案經蔡佳瑾訴由高雄市政府警察局新興分局報告臺灣高雄地
    方法院檢察署檢察官偵查後聲請簡易判決處刑。
    理  由
一、原審判決就被告所犯上開犯罪事實，認基於證人即告訴人蔡
    佳瑾於警詢時之指訴、臺灣高雄地方法院檢察署偵查中及原
    審審理時具結後之證述、證人王坤明於臺灣高雄地方法院檢
    察署偵查中之具結後之證述、告訴人所提高雄市立聯合醫院
    診斷證明書1 紙、照片6 張等資料，已足認定被告之犯行而
    為判決，其認事用法經本院審理結果認均無錯誤，自應予以
    維持（至於原審判決中就告訴人蔡佳瑾姓名固有誤載為蔡佳
    謹情形，惟此並不影響本案事實之認定）。
二、被告上訴意旨雖辯稱：伊當日沒有恐嚇告訴人蔡佳瑾，也沒
    有開車撞他，會車的時候伊就下來，告訴人下來就很兇的樣
    子，告訴人載客人急著要去別的地方，其所提照片不知在那
    裡照的，伊如果真要撞他那是這樣而已，原審未詳查告訴人
    所受傷勢何來，亦未命告訴人提出具體事證釋明，僅憑告訴
    人片面指述及1 張診斷證明書即認定被告犯行自嫌速斷云云
    。經查：就告訴人於96年10月23日下午5 時40分許，有遭被
    告開車衝撞，致受有左膝瘀挫傷、腫痛之傷害，除有告訴人
    偵查中及原審具結後明確之指述外，並有其所提96年10月23
    日受傷照片3 張、高雄市立聯合醫院96年10月23日出具之診
    斷證明書1 紙及證人王坤明於臺灣高雄地方法院檢察署偵查
    中具結後之證述可為證明，以上證據互核相符無誤，是告訴
    人所述其於96年10月23日下午5 時40分許，有遭被告開車衝
    撞，致受有左膝瘀挫傷、腫痛之傷害顯可採信，被告仍執前
    詞否認犯罪顯無可採。而就被告於上述案發時間及地點除對
    告訴人為傷害犯行外，並有以「撞死你我也不怕」恐嚇告訴
    人部分，除告訴人於偵查及本院高雄簡易庭亦均指述明確外
    ，參以證人王坤明亦證述被告當時有罵告訴人，及由告訴人
    檢附案發當天拍得被告之照片顯示，被告下車時態度確實相
    當兇悍，並佐以上述被告確有開車衝告訴人之行為，顯見告
    訴人稱被告當時曾出言恐嚇之指述，足可採信，故被告辯稱
    其案發時並無恐嚇犯行，亦不足採信。
三、至於被告於上訴本院時又再表示願與告訴人和解請求本院促
    成云云，惟查偵查中檢察官即曾諭知被告與告訴人和解，被
    告當時明白表示不要，而至本院高雄簡易庭審理時，本院高
    雄簡易庭請調解委員試行調解，被告先承諾願給付告訴人新
    臺幣3 萬6 千元與告訴人和解，但事後卻反悔不願付款，顯
    見被告並無與告訴人和解之意，因其上訴理由狀表示要再和
    解，本院又請書記官詢問其是否願給付之前曾承諾之和解金
    額36,000元，被告卻稱「沒有，最多只願付5,000 元」等語
    ，故本院認被告並無要與告訴人和解之誠意，其所稱和解顯
    然只是意圖拖延訴訟，本院自無配合被告要求致造成本案訴
    訟遲滯之結果，並予述明。
四、綜上，本案事證明確，被告仍執前詞，指摘原判決不當，為
    無理由，應予駁回。
據上論斷，應依刑事訴訟法第455 條之1 第1 項、第3 項、第
368 條，判決如主文。
本案經檢察官林永富到庭執行職務。
中    華    民    國    97    年    12    月    30    日
                刑事第九庭  審判長  法  官  陳建和
                                    法  官  呂明燕
                                    法  官  黃紀錄
以上正本證明與原本無異。
不得上訴。
中    華    民    國    97    年    12    月    30    日
                                    書記官  林志衡
附錄法條：刑法第277條、第305條。
中華民國刑法第277條
（普通傷害罪）
傷害人之身體或健康者，處 3 年以下有期徒刑、拘役或 1 千元
以下罰金。
犯前項之罪因而致人於死者，處無期徒刑或 7 年以上有期徒刑；
致重傷者，處 3 年以上 10 年以下有期徒刑。
中華民國刑法第305條
（恐嚇危害安全罪）
以加害生命、身體、自由、名譽、財產之事，恐嚇他人致生危害
於安全者，處 2 年以下有期徒刑、拘役或 3 百元以下罰金。


司法院資訊處製作；財團法人民間司法改革基金會備份。
